

# Bruno Annunciato

Desenvolvedor Web

No mercado de trabalho desde 2016, tive a oportunidade de aprender muito participando de grandes projetos para grandes marcas, como Brastemp, Consul, Compra Certa, Honda, Itaú, KitchenAid, Kroton, Motorola e Uber, Utilizando variadas tecnologias como HTML, CSS, Javascript, Sass, Pug, Stylus, PHP, Gulp, Webpack, Git, Svn, Wordpress e Vtex. Atualmente, procuro novas oportunidades de aprendizagem e desafios, para manter a evolução que tive nos últimos anos.

#### $\succ\!\!\!<$

hello@bruno.dev

П

11 948384858

Q

Osasco, Brasil

bruno.dev

in

linkedin.com/in/brunoannunciato-b20163149

 $\bigcirc$ 

github.com/brunoannunciato

### **HABILIDADES**

HTML

CSS

Sass

Javascript

PHP

React.js

Gulp

\_\_\_

Webpack

Vtex

Wordpress

### **LINGUAS**

Português *Nativo* 

Inglês

Avançado / Técnico

# **INTERESSES**

Música

Jogos eletrônicos

**Esportes** 

**Animais** 

Técnologia

Viagens

### **EXPERIÊNCIAS**

#### Desenvolvedor Web - Pleno

Jüssi

05/2018 – Atualmente

Desenvolvimento e manutenção de lojas em Vtex IO e React.js.

#### Desenvolvedor Web - Júnior

Jüssi

12/2017 - 05/2018

Desenvolvimento e manutenção de lojas Vtex, blogs com Wordpress e Landing Pages.

## Estágio em desenvolvimento

Jüssi

11/2016 – 12/2017

Desenvolvimento de e-mails marketing e manutenções em lojas vtex.

# CERTIFICAÇÕES

Nanodegree Front-End Avançado

Udacity, 2018

Flexbox: Posicione elementos na tela

Alura, 2018

Web Design Responsivo: Páginas que se adaptam no mobile e no desk

Alura, 201

Expressões Regulares: Capture textos de forma mágica

Alura, 2017

HTTP: Entenda a WEB por baixo dos panos

Alura, 2017

Javascript I

Alura, 2017

# **EDUCAÇÃO**

### Bacharelado em Design Digital

Universidade Anhembi Morumbi

01/2016 – Atualmente

Término previsto para Dezembro de 2019

#### Ensino Médio Técnico em Informática

Colégio Módulo

01/2013 – 12/2015